# 毛利的异常变化

提问人：RSM@zyl 时间：2023-01-21 13:26:57
陈老师新年好哈，想咨询下公司在经销商拿货的时候授予一项后续可以抵货款的权利。假设一瓶水出厂价是 10 元，成本价是 4 元。经销商花 100 元的钱可以从公司购买 10 瓶水同时获得 40元的后续抵货款的权利，在下一年度经销商将 40 元拿货权全部兑换成了 4 瓶水。此时，一瓶水的毛利率从上一年度的（1-4/6）=1/3，升至下一年度的（1-4/10）=3/5。该种情况是正常的吗？还是项目组的账务处理出现了问题呢？

回答人：chenyiwei
如果根据两项履约义务的单独售价合理分配合同总价，恰当确定应递延的金额，则不应出现此处所述情况。

提问人：RSM@zyl 时间：2023-01-31 11:38:51
陈老师，实务中该情形下，是否一般不会采用余值法去分摊该拿货权的合同对价，用简便方法即拿货权的面值来计算也是可以被接受的？

回答人：chenyiwei
一般不建议。如果享受的比例明显低于100%，或者折扣幅度较大，则该简便做法会与标准做法的结果有较大差异。